臺灣臺中地方法院刑事判決　　　　　　　　　　　　　九十三年度易字第四六四號
　　公　訴　人　臺灣臺中地方法院檢察署檢察官
　　被　　　告　乙○○
右列被告因贓物案件，經檢察官聲請以簡易判決處刑（九十二年度偵字第二一三四Ｏ
號），本院改依通常程序判決如左：
    主      文
乙○○故買贓物，累犯，處拘役拾日，如易科罰金，以佰元折算壹日。
    事      實
一、乙○○曾於民國八十七年間因竊盜等案件，經本院定應執行為有期徒刑一年四月
    確定，指揮書執畢日期為八十九年十一月八日；復於八十七年間因詐欺等案件，
    經本院定應執行刑為有期徒刑四月，接續執行後於八十九年九月二日假釋出獄，
    並於九十年二月十八日假釋期滿執行完畢。詎仍不知悔改，於九十一年年底某日
    ，明知車牌號碼ＮＯ－三三六八號自用小客車係來路不明之贓車（係林讚所有，
    於九十二年一月四日始發現在台中市○○區○○路與敦化路五七二號前失竊），
    竟仍在台中市○○區○○路五七Ｏ之二號「車之坊修配廠」，向綽號「小胖」之
    鄒玄官（另案由檢察官偵辦），以新台幣（下同）三千元之價格購買之，再予以
    拆解零件使用，並將車牌掛在業已註銷引擎號碼為Ａ三ＶＯ九九四八號之自小客
    車上使用。嗣於九十二年十月二十九日凌晨一時三十分許，在台中市○○區○○
    路三段一六九號前為警查獲。
二、案經台中市警察局第六分局報請臺灣臺中地方法院檢察署檢察官聲請以簡易判決
    處刑，經本院改依通常程序審理。
    理      由
一、訊據被告乙○○坦承以三千元之價格，向鄒玄官購得車號ＮＯ－三三六八號自用
    小客車之事實，惟矢口否認有何故買贓物之犯行，辯稱：其不知那是失竊之贓車
    云云。然查：車號ＮＯ－三三六八號自用小客車係被害人林讚所有，於九十一年
    十一月底，由被害人林讚之子甲○○開至台中市○○區○○路五七二號之弘馳修
    車廠修理，因停放在路邊失竊等事實，業據林讚之子甲○○於警訊及偵訊中指述
    綦詳，並有贓物認領保管收據一份、照片四張、車輛竊盜車牌失竊資料個別查詢
    報表－查詢車輛認可資料一份附於偵查卷可稽，足見車號ＮＯ－三三六八號自用
    小客車確係失竊之贓車無誤。又一般人購買車輛，為擔保車輛來源之正當性，必
    會檢視行車執照或其他車籍資料，以避免取得來路不明之贓車，此為眾所週知之
    理，被告向鄒玄官購買車號ＮＯ－三三六八號自用小客車時，該自用小客車之車
    況以目視雖屬不堪使用之車子，惟應非屬報廢車，業據證人何啟章於本院審理時
    證述屬實，而被告係在「陽德廢棄車環保回收廠」任職，此亦據被告於警訊時供
    述明確，則被告對於所購買之前開自小客車非屬報廢車，應知之甚詳，是其原應
    要求出賣人提供車籍資料卻未要求提出，顯然其主觀上應有贓物之認識，允無疑
    義。被告之所辯無非卸飾之詞，不足採信，事證明確，其犯行洵堪認定。
二、核被告所為，係犯刑法第三百四十九條第二項之故買贓物罪。查被告曾於八十七
    年間因竊盜等案件，經本院定應執行為有期徒刑一年四月確定，指揮書執畢日期
    為八十九年十一月八日，復於八十七年間因詐欺等案件，經本院定應執行刑為有
    期徒刑四月，接續執行後於八十九年九月二日假釋出獄，並於九十年二月十八日
    假釋期滿執行完畢，此有臺灣高等法院被告全國前案紀錄表及臺灣臺中地方法院
    檢察署刑案資料查註紀錄表各一份附卷可稽，其於前案執行完畢後，五年內再犯
    本件有期徒刑以上之罪，係屬累犯，應依刑法第四十七條規定加重其刑。爰審酌
    被告犯罪之動機、目的、手段、其品行及智識程度、該自小客車之價值不高、犯
    罪所生之損害及其犯罪後之態度等一切情狀，量處如主文所示之刑，並諭知易科
    罰金之折算標準。
據上論斷，應依刑事訴訟法第四百五十二條、第二百九十九條第一項前段，刑法第三
百四十九條第二項、第四十七條、第四十一條第一項前段，罰金罰鍰提高標準條例第
一條前段、第二條，判決如主文。
中      華      民      國      九十三      年      六    月    十六    日
                                    臺灣臺中地方法院刑事第六庭
                                        審判長法  官    夏  一  
                                              法  官    林  念  祖
                                              法  官    簡  源  希
右正本證明與原本無異。
如不服本判決，應於判決送達後十日內向本院提出上訴狀，上訴於臺灣高等法院臺中
分院( 須附繕本 )。
                                              書記官
中      華      民      國      九十三      年      六    月    十八    日
附錄論罪科刑法條：
刑法第三百四十九條第二項：搬運、寄藏、故買贓物或為牙保者，處五年以下有期徒
                          刑、拘役或科或併科一千元以下罰金。
